臺灣臺中地方法院刑事判決　　　　　　　96年度易字第1718號
公　訴　人　臺灣臺中地方法院檢察署檢察官
被　　　告　甲○○
上列被告因傷害案件，經檢察官提起公訴（九十六年度偵字第三
六五七號），本院判決如下：
    主    文
甲○○傷害人之身體，處拘役伍拾伍日，如易科罰金，以新臺幣
壹仟元折算壹日。
    犯罪事實
一、甲○○與丙○○均係位在臺中市○區○○街十五號海芙蓉卡
    拉OK店之員工。於民國（下同）九十五年十一月二十二日下
    午一時三十五分許，在上開海芙蓉卡拉OK店內，甲○○因前
    一天晚上委託丙○○整理該店檯面之事，遭客人辱罵，遂心
    生憤恨，竟基於普通傷害之犯意，徒手捶打丙○○之頭部、
    臉部等處，並持置於該店櫃檯上之運功散藥罐，砸向丙○○
    ，致丙○○受有顏面瘀傷（二處，各1.5公分）、頭皮血腫
    （二處，各33公分）及右手背擦傷（10.3公分）等傷害
    。嗣於同年十二月十六日下午二時五十分許，經丙○○報警
    處理，始悉上情。
二、案經丙○○訴由臺中市警察局第一分局報請臺灣臺中地方法
    院檢察署檢察官偵查起訴。
    理    由
一、訊之被告甲○○固坦承於上開時地，因前一天晚上委託丙○
    ○整理該店檯面之事，遭客人辱罵，雙方發生爭執，然矢口
    否認有何傷害犯行，辯稱：伊沒有毆打丙○○，不知丙○○
    是如何受傷的云云。惟查上開時地，被告甲○○因上開之事
    ，如何徒手捶打丙○○之頭部、臉部等處，並持置於該店櫃
    檯上之運功散藥罐，如何砸向丙○○，致丙○○受有如事實
    欄所載傷勢等情，業據證人即告訴人丙○○於偵查中及本院
    審理時指證訴綦詳，並有告訴人提出之行政院衛生署臺中醫
    院驗傷診斷書乙紙附卷可憑；且依證人游瑞芳於偵查中具結
    證稱：伊於當日中午一時許，載送丙○○至上址上班，當時
    丙○○未受傷，於約十至二十分鐘後，丙○○即打電話給伊
    ，向伊表示要去醫院，伊再次前去接送丙○○時，有看見丙
    ○○受傷等語；參以被告於前開時地若未毆傷告訴人，衡情
    告訴人豈有無故設詞攀誣被告之理，顯見告訴人之上開指證
    訴，應可採信。是被告上開所辯，無非事後卸責之詞，不足
    採信，事證明確，其犯行堪以認定。
二、核被告甲○○所為，係犯刑法第二百七十七條第一項之普通
    傷害罪。爰審酌被告與告訴人均係海芙蓉卡拉OK店之員工，
    被告僅因細故，竟出手毆傷告訴人，犯後矢口否認，態度非
    佳，姑念被告與告訴人為同事關係，為促日後和睦相處，及
    其犯罪之動機、目的、手段、告訴人所受傷害、痛苦程度等
    一切情狀，量處如主文所示之刑，並諭知易科罰金之折算標
    準，以示懲儆。
三、據上論斷，應依刑事訴訟法第二百九十九條第一項前段，刑
    法第二百七十七條第一項、第四十一條第一項前段，刑法施
    行法第一條之一，判決如主文。
本案經檢察官乙○○到庭執行職務。
中　　華　　民　　國　　96　　年　　5 　　月　　9 　　日
                  刑事第三庭    法  官  朱光國
上正本證明與原本無異。
如不服本判決，應於送達後十日內向本院提出上訴狀（須附繕本
），上訴於台灣高等法院台中分院。
                                書記官  洪明霞
中　　華　　民　　國　　96　　年　　5 　　月　　9 　　日
附錄論罪科刑法條
刑法第277條第1項：
傷害人之身體或健康者，處 3 年以下有期徒刑、拘役或 1 千元
以下罰金。
